# 请教陈版，非同一控制企业合并的问题

提问人：lpolariso 时间：2019-11-12 06:30:24
陈版，您好：
现有一企业，与非同一控制下另一企业约定以一元的价格收购其 90% 的股权，合并日被收购方账面净资产为负数，未进行资产评估，请问这种情况怎么处理比较好？

回答人：chenyiwei
仍建议以购买日作为基准日，进行以 “购买对价分摊”为目的的评估，确定被收购方可辨认净资产于购买日的公允价值，据此确认合并报表层面的商誉和少数股东权益。